【裁判字號】    99,易,98
【裁判日期】    990505
【裁判案由】    竊盜
【裁判全文】
臺灣臺東地方法院刑事判決                99年度易字第98號
公  訴  人  臺灣臺東地方法院檢察署檢察官
被      告  甲○○
上列被告因竊盜案件，經檢察官提起公訴（99年度偵字第528號
），被告於準備程序就被訴事實為有罪陳述，經本院裁定進行簡
式審判程序，本院判決如下：
    主  文
甲○○犯竊盜罪，累犯，處有期徒刑參月；又犯踰越安全設備，
於夜間侵入住宅竊盜貳罪，均累犯，各處有期徒刑柒月；應執行
有期徒刑壹年壹月。
    犯罪事實
一、甲○○前因竊盜罪，於民國（下同）95年6月26日經本院以
    95年東簡字第247號判處有期徒刑4月、緩刑3年；又於緩刑
    期內再犯竊盜罪，於97年4月28日，經本院以97年易字43號
    判處有期徒刑10月確定。前揭緩刑宣告嗣經撤銷，就所宣告
    之有期徒刑4月減刑為有期徒刑2月。上揭未減刑之罪，與減
    刑後之罪所宣告之刑，合併執行於98年4月12日縮刑期滿。
    猶不知悔改，復意圖為自己不法之所有，於下列時地，為下
    列行為:
（一）甲○○於99年2月2日上午5時40分許，騎乘機車行經臺東
      縣臺東市○○街114號前時，見呂幸芳將車牌號碼7S－216
      3號自小貨車停放於路邊，呂幸芳坐在車內駕駛座熟睡，
      而副駕駛座上則有呂幸芳之腰包1個，竟意圖為自己不法
      所有，先將機車停放在自小貨車旁，並打開副駕駛座旁未
      上鎖之車門，徒手取走上開腰包後，立即騎乘機車逃逸，
      甲○○將腰包內之現金新臺幣（下同）1萬多元取出花用
      殆盡，腰包內之手機1支則連同腰包丟棄於臺東市○○○
      ○道旁之水溝內。嗣經呂幸芳報警處理，始循線查獲上情
      。
（二）甲○○於99年2月10日凌晨3時許之夜間，復圖為自己不法
      所有，騎機車至臺東市○○路○段552巷73號「諾雅民宿」
      ，先後打開該民宿1樓之3號及1樓之4號房間未上鎖之落地
      窗，再從落地窗侵入該2個房間內，徒手竊取洪淑美所有
      放置於該2個房間內之液晶電視各1臺。旋即又見該民宿1
      樓之2號房內，靠近窗戶之桌子上有旅客劉岱萱所有之筆
      記型電腦1臺、筆記型電腦袋1只、隨身碟3個及手機1支，
      且窗戶並未上鎖，甲○○便打開窗戶，從窗戶伸手進入屋
      內取走上開物品。甲○○得逞後，將上開竊得之贓物逐一
      搬運至民宿旁之農地內藏匿，再騎乘機車至臺東市○○路
      97號「心怡民宿」向不知情之許家羱借用車牌號碼0399－
      JJ號自用小客車，旋即駕駛該自小客車將上開贓物載運至
      其位於臺東市○○路○段558巷50號住處，除留下1臺液晶
      電視放置於車上外，其餘贓物全數搬運至上開住處內，再
      駕駛該車返回「心怡民宿」。嗣於同日下午2時許，員警
      循線在「心怡民宿」逮捕通緝中之許家羱，經其同意搜索
      車牌號碼0399－JJ號自小客車，當場於車內查獲液晶電視
      1臺。又於同日下午5時許，經甲○○同意搜索其上開住處
      ，當場查獲液晶電視1臺、筆記型電腦1臺、筆記型電腦袋
      1只、隨身碟3個及手機1支，始查悉上情。
二、案經臺東縣警察局臺東分局報告臺灣臺東地方法院檢察署檢
    察官偵查起訴。
        理    由
一、上開犯罪事實，業據被告警詢時、偵查及本院審理中坦承不
    諱，復有證人呂幸芳、洪淑美及黃美惠於警詢之陳述，且有
    贓物認領保管單2紙、刑案現場測繪圖、受理刑事案件報案
    三聯單、受理各類案件紀錄表各1紙、現場照片2紙、監視畫
    面翻拍照片6張、現場照片9張等件附卷可資佐證。被告之自
    白與事實相符，被告犯行堪以認定。
二、核被告就犯罪事實欄一（一）所為，係犯刑法320條第1項竊
    盜罪，就犯罪事實欄一（二）之二次行為，則係分犯刑法第
    321條第1項第1款、第2款之加重竊盜罪。被告所犯上開3次
    竊盜罪，犯意各別，行為互殊，應予分論併罰。被告有犯罪
    事實欄所載之前案紀錄，有臺灣高等法院被告前案紀錄表在
    卷可參，其前受有期徒刑之執行完畢後，5年以內故意再犯
    本件有期徒刑以上之各罪，均為累犯，均應依刑法第47條第
    1項之規定，加重其刑。爰審酌被告素行不良，現值青年時
    期，身強體健卻不思努力自行工作賺取所得，反而覬覦被害
    人之財物，惡性非輕，惟犯後坦承犯行態度良好，且所竊得
    之財物部分已經查獲，部分未賠償被害人等一切情狀，分別
    量處如主文所示之刑，並定應執行刑。
據上論斷，應依刑事訴訟法第273條之1、第299條第1項前段、刑
法第320條第1項、第321條第1項第1款、第2款、第47條第1項、
第51條第5款、刑法施行法第1條之1第1項、第2項前段，判決如
主文。
中    華    民    國    99    年    5     月    5     日
                  刑事第一庭  法  官  陳義忠
以上正本證明與原本無異。
如不服本判決應於收受送達後10日內向本院提出上訴書狀，並應
敘述具體理由；其未敘述上訴理由者，應於上訴期間屆滿後20日
內向本院補提理由書（均須按他造當事人之人數附繕本）。「切
勿逕送上級法院」。告訴人或被害人對於本判決如有不服，請書
具不服之理由狀，請求檢察官上訴者，其上訴期間之計算係以檢
察官收受判決正本之日期為準。
                              書記官  王希文
中    華    民    國    99    年    5     月    5     日
中華民國刑法第320條（普通竊盜罪、竊佔罪）
意圖為自己或第三人不法之所有，而竊取他人之動產者，為竊盜
罪，處5年以下有期徒刑、拘役或5百元以下罰金。
意圖為自己或第三人不法之利益，而竊佔他人之不動產者，依前
項之規定處斷。
前二項之未遂犯罰之。
中華民國刑法第321條（加重竊盜罪）
犯竊盜罪而有左列情形之一者，處6月以上、5年以下有期徒刑：
一、於夜間侵入住宅或有人居住之建築物、船艦或隱匿其內而犯
    之者。
二、毀越門扇、牆垣或其他安全設備而犯之者。
三、攜帶兇器而犯之者。
四、結夥三人以上而犯之者。
五、乘火災、水災或其他災害之際而犯之者。
六、在車站或埠頭而犯之者。
前項之未遂犯罰之。

司法院資訊處製作；財團法人民間司法改革基金會備份。
